臺灣屏東地方法院刑事判決　　　　　　　　　　　　　九十一年度易字第七九四號
　　公　訴　人　臺灣屏東地方法院檢察署檢察官
　　被　　　告　甲○○
右被告因違反毒品危害防制條例案件，經檢察官提起公訴（九十一年度偵字第四五九
號），本院判決如左：
     主  文
甲○○施用第二級毒品，累犯，處有期徒刑柒月。扣案之第二級毒品安非他命毛重零
點貳公克，沒收銷燬之。
     事  實
一、甲○○前因竊盜罪，經本院判處有期徒刑一年二月，於民國八十九年十一月十六
    日執行完畢，又因施用毒品，經送觀察、勒戒、強制戒治、停止戒治並付保護管
    束期滿，於八十九年四月七日，由臺灣屏東地方法院檢察署檢察官以八十九年度
    戒毒偵字第一五六號為不起訴處分。五年內，甲○○復基於施用第二級毒品之犯
    意，於九十一年二月十日二十三時往前回溯七十二小時內某時，在屏東縣境內不
    詳處所，施用安非他命一次。嗣於九十一年二月十日二十三時許，為警在屏東市
    ○○路青年遊藝場前查獲，並扣得安非命一小包毛重０‧２公克。
二、案經屏東縣警察局屏東分局報告臺灣屏東地方法院檢察署檢察官偵查起訴。
     理  由
一、訊據被告甲○○矢口否認有施用第二級毒品安非他命之犯行，辯稱：我是九十一
    年七、八月間去我朋友許永明家，吸到二手煙云云。經查：被告於九十一年二月
    十日二十三時許為警查獲時所採取之尿液，經送檢驗及複驗，均呈甲基安非他命
    陽性反應，有尿液採證編號姓名對照表、屏東縣衛生局煙毒及麻醉藥品類委託檢
    驗結果通知書屏縣衛檢六字第９１００３７號、臺灣檢驗科技股份有限公司濫用
    藥物尿液檢驗報告ＫＺ000000000000號在卷為憑。此外，復有扣案
    之白色粉末一小包毛重０‧２公克，經警以聯勤二０四廠製造之煙毒品檢驗Ａ包
    試初步檢驗，呈安非他命反應，有初步檢驗報告單一紙附卷可資參佐。至於被告
    雖辯稱是吸到他人吸施安非他命所產生之二手煙云云，惟被告既供稱吸到二手煙
    之時間，約在九十一年七、八月間，而本案查獲之時間為九十一年二月間，顯見
    被告所辯與本案毫無關聯，是其所辯，自不足採。又被告前因施用毒品，經送觀
    察、勒戒、強制戒治、停止戒治並付保護管束期滿，於八十九年四月七日，由臺
    灣屏東地方法院檢察署檢察官以八十九年度戒毒偵字第一五六號為不起訴處分，
    有卷附被告全國前案紀錄表可按，五年內，被告再施用毒品，事證明確，被告犯
    行洵堪認定。
二、核被告所為，係犯毒品危害防制條例第十條第二項之罪。被告施用毒品前持有毒
    品之低度犯行，已為施用之高度犯行所吸收，不另論罪。被告前因竊盜罪，經本
    院判處有期徒刑一年二月，於八十九年十一月十六日執行完畢，有被告全國前案
    紀錄表可按，其受有期徒刑之執行完畢，五年內再犯有期徒刑以上刑之罪，為累
    犯，依法加重其刑。爰審酌被告因施用毒品，已獲不起訴處分，又再犯施用毒品
    之罪，且被告犯後猶飾詞狡辯，足認毫無悔意，惟施用毒品係損害自身之健康，
    屬自戕行為等情狀，量處如主文所示之刑。扣案之第二級毒品安非他命毛重０‧
    ２公克，沒收銷燬之。
據上論斷，應依刑事訴訟法第二百九十九條第一項前段、毒品危害防制條例第十條第
二項、第十八條第一項前段、刑法第十一條、第四十七條，判決如主文。
本案經檢察官趙燕利到庭執行職務
中      華      民      國      九十一    年    十一    月    二十九    日
                                      臺灣屏東地方法院刑事第一庭
                                          法  官  包梅真
右正本證明與原本無異。
如不服本判決應於收受本判決送達後十日內向本院提出上訴書狀，其未敘述上訴理由
者，並得於提起上訴後十日內向本院補提理由書狀（均須按他造當事人之人數附繕本
 ）「切勿逕送上級法院」
                                          書記官  蔡進吉
中      華      民      國      九十一    年    十一    月    二十九    日
附錄法條：
毒品危害防制條例第十條第二項
施用第二級毒品者，處三年以下有期徒刑。
